【裁判字號】    99,智附民,1
【裁判日期】    990415
【裁判案由】    違反商標法
【裁判全文】
臺灣高雄地方法院刑事附帶民事訴訟判決
原      告  阿迪達斯公司
法定代理人  T.G.J.Heh.
原      告  彪馬運動魯道夫達士拉股份有限公司
法定代理人  Jochen Ze.
共      同
訴訟代理人  唐朝智慧財產有限公司
法定代理人  李子為
複  代理人  甲○○
被      告  乙○○
上列被告因違反商標法案件（99年度智易字第2 號），經原告提
起附帶民事訴訟，請求損害賠償，本院於民國99年4 月1 日言詞
辯論終結，判決如下：
    主  文
被告應給付原告阿迪達斯公司新臺幣拾肆萬伍仟元，應給付原告
彪馬運動魯道夫達士拉股份有限公司新臺幣拾貳萬伍仟元，及均
自民國九十九年一月九日起至清償日止，按年息百分之五計算之
利息。
本判決第一項得假執行。
原告其餘之訴及假執行之聲請均駁回。
    理  由
一、原告起訴主張略以：被告明知「ADIDAS」、「PUMA」等商標
    ，分別係原告阿迪達斯公司、彪馬運動魯道夫達士拉股份有
    限公司（下稱彪馬公司）向我國經濟部智慧財產局（下稱智
    財局）申請註冊登記而取得商標專用權，現仍在專用期間內
    ，未經原告同意或授權，不得於同一商品或類似商品，使用
    相同之註冊商標，亦不得販賣該等商標之商品，竟貪圖販賣
    仿冒商標商品之鉅額利益，於民國98年10月2 日，在高雄縣
    岡山鎮○○路籃框會市集擺攤，以「ADIDAS」、「PUMA」上
    衣每件新臺幣（下同）290 元、2 件500 元，「ADIDAS」長
    褲每件290 元、外套500 元之價格，販賣仿冒原告阿迪達斯
    公司、彪馬公司商標之衣物牟利而為警查獲，並扣得仿冒原
    告阿迪達斯公司商標之上衣152 件、外套29件、長褲3 件，
    仿冒原告彪馬公司商標之上衣252 件，均足生損害於原告阿
    迪達斯公司、彪馬公司之商標權，爰均依商標法第61條第1
    項、第3 項、第63條第1 項第3 款之規定，請求被告負侵權
    行為損害賠償責任，並聲明求為判決：被告應給付原告阿
    迪達斯公司30萬元、原告彪馬公司25萬元，並均加計法定遲
    延利息。願供擔保請准宣告假執行。
二、被告則以：原告阿迪達斯公司、彪馬公司請求金額均過高，
    其無力支付等語置辯，並答辯聲明：請求均駁回原告之訴及
    假執行之聲請。
三、得心證之理由：
  (一)原告阿迪達斯公司、彪馬公司主張被告未經原告阿迪達斯公
    司、彪馬公司同意或授權，於98年10月2 日，在高雄縣岡山
    鎮○○路籃框會市集擺攤，以「ADIDAS」、「PUMA」上衣每
    件290 元、2 件500 元，「ADIDAS」長褲每件290 元、外套
    500 元之價格，販賣仿冒原告阿迪達斯公司、彪馬公司商標
    之衣物牟利而為警查獲，並扣得仿冒原告阿迪達斯公司商標
    之上衣152 件、外套29件、長褲3 件，仿冒原告彪馬公司商
    標之上衣252 件，足生損害於原告阿迪達斯公司、彪馬公司
    之商標權之事實，業據本院99年度智易字第2 號刑事判決認
    定屬實，並認被告犯商標法第82條之非法販賣侵害商標權之
    商品罪，因而量處被告有期徒刑3 月，如易科罰金，以1,00
    0 元折算1 日，有本院上開刑事卷宗查核認定屬實，被告對
    於前開行為亦不爭執，並於刑事庭坦承認罪，自堪信為真實
    。是被告未經原告阿迪達斯公司、彪馬公司之同意或授權，
    以販賣仿冒商標商品之方法侵害原告阿迪達斯公司、彪馬公
    司之商標權，自應各負侵權行為損害賠償責任。
  (二)按因故意或過失，不法侵害他人之權利者，負損害賠償責任
    。民法第184 條第1 項前段定有明文。次按商標權人請求損
    害賠償時，得就下列各款擇一計算其損害：1 、依民法第21
    6 條規定。但不能提供證據方法以證明其損害時，商標權人
    得就其使用註冊商標通常所可獲得之利益，減除受侵害後使
    用同一商標所得之利益，以其差額為所受損害。2 、依侵害
    商標權行為所得之利益；於侵害商標權者不能就其成本或必
    要費用舉證時，以銷售該項商品全部收入為所得利益。3 、
    就查獲侵害商標權商品之零售單價500 倍至1,500 倍之金額
    。但所查獲商品超過1,500 件時，以其總價定賠償金額。前
    項賠償金額顯不相當者，法院得予酌減之。商標法第63條第
    1 、2 項定有明文。本件被告侵害原告阿迪達斯公司、彪馬
    公司之商標權，既如前述，揆諸上開規定，原告阿迪達斯公
    司、彪馬公司自得請求被告負損害賠償責任，故本院即應審
    究被上訴人所提出之損害基礎是否合理。經查，本件被告自
    承：仿冒「ADIDAS」、「PUMA」之上衣每件290 元、2 件50
    0 元，仿冒「ADIDAS」長褲每件290 元、外套500 元等語（
    參偵卷第18頁），且查獲侵害原告阿迪達斯公司商標之產品
    分別為上衣152 件、外套29件、長褲3 件，侵害原告彪馬公
    司商標之產品為上衣252 件，及被告侵害之手法、態樣、所
    生危害及曾有販賣仿冒商標商品前科等一切情狀，認原告阿
    迪達斯公司得請求賠償之零售單價以其商品之均價即290 元
    【計算式：〔（500 ÷2） ×152 ＋（290 ×3 ）＋（500
     ×29 ）〕÷（152 ＋29＋3 ）＝290 （小數點以下四捨五
    入）】，原告彪馬運動魯道夫達士拉股份有限公司得請求賠
    償之零售單價以其商品之均價即250 元（計算式：500 ÷2
    ＝250 ），二者均按500 倍計算為當。是原告阿迪達斯公司
    於本件得請求賠償之損害金額為145,000 元（計算式：290
    元×500 ＝145,000 元），原告彪馬公司於本件得請求賠償
    之損害金額為125,000 元（計算式：250 元×500 ＝125,00
    0 元）。從而，原告阿迪達斯公司、彪馬公司據此分別主張
    被告應賠償30萬元、25萬元，即屬過高，從而，本院認本件
    原告阿迪達斯公司、彪馬公司之請求，分別在145,000 元、
    125,000 元之範圍內，及自起訴狀繕本送達翌日即99年1 月
    9 日起至清償日止按週年利率5 ％計算之利息，即屬有據，
    均應予准許。至逾此範圍以外之主張，即屬無據，均應予駁
    回。
四、假執行之宣告：本判決所命原告給付之金額均未逾50萬元，
    爰依職權宣告假執行；至原告阿迪達斯公司、彪馬公司敗訴
    部分其假執行之聲請，已失所附麗，應併予駁回。
五、本件事證已臻明確，兩造其餘主張及攻擊防禦方法與證據，
    經本院斟酌後，與本件判決結果已不生影響，故不一一論列
    ，附此敘明。
六、據上論結，本件原告之訴為一部有理由，一部無理由，依刑
    事訴訟法第502 條、第490 條、第491 條第10款、民事訴訟
    法第389 條第1 項第5 款，判決如主文。
中    華    民    國    99    年    4     月    15    日
                  刑事第十五庭  法  官    王俊彥
如不服本判決，應於收受送達後10日內向本院提出上訴書狀，其
未敘述上訴之理由者並得於提起上訴後10日內向本院補提理由書
（均須按他造當事人之人數附繕本）。
以上正本證明與原本無異。
中    華    民    國    99    年    4     月    15    日
                                書記官    黃園芳

司法院資訊處製作；財團法人民間司法改革基金會備份。
